# 关于企业清算中的报告书

提问人：暖玉生烟 时间：2011-04-07 09:43:12
请教陈版主:
外商投资企业的清算过程中,清算报告,清算审计报告,清税报告是指同样的报告书吗? 看了一些资料,发现说法不一,还请陈老师赐教,谢谢!

回答人：chenyiwei
应当是不一样的。 清算报告是由清算组编制的，反映被清算企业在清算期间的资产变现、债务清偿、剩余财产分配等清算活动开展情况的报告。 清算审计报告是由CPA对清算财务报表进行审计的基础上出具的专项审计报告，一般应附清算资产负债表、清算损益表、财产分配表等。十多年前中注协的后续教育资料中曾经有过清算审计的相关内容，可以参考。 税务清算报告是用于结清税项、办理税务注销登记使用的报告。具体取决于各地主管税务机关的要求。例如《上海市国家税务局、上海市地方税务局注销税务登记管理办法》（沪国税征[2006]19号）就规定清算审计报告的出具应先于税务注销登记办理。

回答人：chenyiwei
回复 藤椅 暖玉生烟 的帖子这取决于当地办理注销登记时工商、税务部门的规定。请咨询当地主管机关。